【裁判字號】    98,交聲,1972
【裁判日期】    981201
【裁判案由】    違反道路交通管理處罰條例聲明異議
【裁判全文】
臺灣桃園地方法院交通事件裁定    98年度交聲字第1972號
原處分機關  交通部公路總局新竹區監理所中壢監理站
異  議  人
即受處分人  甲○○
上列異議人即受處分人因違反道路交通管理處罰條例事件，對交
通部公路總局新竹區監理所中壢監理站民國98年8 月10日所為之
處分（原處分案號：壢監裁字第裁53-Z00000000號）聲明異議，
本院裁定如下：
    主  文
異議駁回。
    理  由
一、原處分意旨略以：異議人即受處分人甲○○（下稱異議人）
    駕駛車號KJ-646號營業貨櫃曳引車，於民國97年4 月25日17
    時許，行經國道一號北向汐止收費站時，因「未保持行車安
    全距離，追撞867-TQ號自用大貨車（無人傷亡）」，為警依
    法舉發，依道路交通管理處罰條例第33條第1 項第2 款規定
    ，裁處異議人罰鍰新臺幣（下同）6,000 元，並記違規點數
    1 點等語。
二、異議意旨略以：伊駕駛車輛與前車一直保持約100 至150 公
    尺之安全車距，直至收費站前3 、4 百公尺處，始發現煞車
    失靈，故路面均無煞車痕跡，員警僅以其現場相關跡證及雙
    方筆錄，逕認受處分人未保持安全距離，顯屬不當，故向本
    院提出異議，求為撤銷原處分云云。
三、按汽車在同一車道行駛時，除擬超越前車外，後車與前車之
    間應保持隨時可以煞停之距離。汽車除遇突發狀況必須減速
    外，不得任意驟然減速。前車如須減速暫停，駕駛人應預先
    顯示燈光或手勢告知後車，後車駕駛人應隨時注意前車之行
    動。汽車行駛時，駕駛人應注意車前狀況，並隨時採取必要
    之安全措施，道路交通安全規則第94條定有明文。依上開規
    定可知，汽車駕駛人有隨時警戒前方，預防危險發生之義務
    。次按汽車行駛高速公路及快速公路，前後兩車間之行車安
    全距離，在正常天候狀況下，小型車為車輛速率之每小時公
    里數值除以二，單位為公尺，高速公路及快速公路交通管制
    規則第6 條第1 項定有明文；又汽車行駛於高速公路、快速
    公路或設站管制之道路，不遵使用限制、禁止、行車管制及
    管理事項之管制規則而未保持安全距離者，處汽車駕駛人新
    臺幣（下同）3 千元以上6 千元以下罰鍰，並記違規點數1
    點，道路交通管理處罰條例第33條第1 項第2 款、第63條第
    1 項第1款 ，亦定有明文。
四、經查，異議人於肇事後製作警詢筆錄時供稱：伊於上開違規
    時間行經汐止收費站時，跟在867-TQ大貨車後方，伊誤該車
    車道為ETC 電子收費車道，直至發現非ETC 車道時，因前車
    停車繳費，因此立即煞車，並向右側閃避，致追撞到該車而
    肇事；（發現危險時距離對方多遠？採何種反應措施？）10
    至20公尺，向右側閃避等語，此有國道公路警察道路交通事
    故談話紀錄表在卷可稽，足認案發當時異議人誤認人工收費
    車道為ETC 車道，發現時異議人立即煞車向右閃避，而異議
    人徒以煞車失靈抗辯，顯與案發當時所述迥異，已難採信。
    況觀以異議人違規當時之道路狀況，為白天、天候晴、路面
    鋪裝水泥、路面狀態乾燥、無缺陷、無障礙物、視距良好，
    異議人駕駛之車號KJ-646營業貨櫃曳引車已行駛進入汐止收
    費站處，不論係採人工收費或直接行經ETC 電子收費車道之
    方式通過收費站，於進入收費站前均會有所標示，行車人必
    會減速通過收費站，並同時與前車保持安全車距，車速應不
    致過快，然觀諸本件事故現場照片及員警繪制之道路交通事
    故現場圖，異議人駕駛之營業貨櫃曳引車車身於事故發生後
    橫越於收票亭旁之通道，車頭橫越過右側之安全島，車頭全
    毀，並追撞前方之自小貨車後車尾，致該自小貨車車身迴轉
    近180 度逆向，可見撞擊當時衝力之大，異議人當時並未注
    意車前狀況，且未保持一定安全距離之應變空間，迨見狀閃
    煞不及而肇事，足認被告駕車行進因過失未保持行車安全距
    離，致追撞前車之事實，應堪認定。
五、綜上，原處分機關依道路交通管理處罰條例第33條第1 項第
    2 款、第60條第1 項及道路交通管理事件統一裁罰基準表等
    規定，以異議人未依應到案期限繳納罰鍰逾60日以上，裁處
    異議人罰鍰6,000 元，並記違規點數1 點，依法自屬有據。
    異議人請求撤銷原處分，為無理由，應予駁回。
六、據上論斷，應依道路交通案件處理辦法第19條，裁定如主文
    。
中    華    民    國    98    年    12    月    1     日
                  刑事第一庭    法  官  張瓊華
以上正本證明與原本無異。
如不服本裁定，應於送達後5 日內，向本院提出抗告狀。
                                書記官  李宜娟
中    華    民    國    98    年    12    月    4     日


司法院資訊處製作；財團法人民間司法改革基金會備份。
